【裁判字號】    90,易,1878
【裁判日期】    900726
【裁判案由】    傷害等
【裁判全文】
臺灣高雄地方法院刑事判決                          九十年度易字第一八七八號
    公  訴  人  臺灣高雄地方法院檢察署檢察官
    被      告  乙○○
右列被告因毀損等案件，經檢察官提起公訴（九十年度偵字第三一九號），本院判決
左：
    主  文
乙○○傷害人之身體，處拘役拾日，如易科罰金，以佰元折算壹日；又損壞他人
汽車之擋風玻璃，足以生損害於他人，處拘役貳拾日，如易科罰金，以佰元折算壹
日。應執行拘役肆拾日，如易科罰金，以佰元折算壹日。
    事  實
一、乙○○因與甲○○前有嫌隙，於民國八十九年十二月十二日十七時十分許，見甲
    ○○駕駛所有車牌號碼Ｐ５─０六三八號自小貨車返回高雄縣林園鄉○○村○○
    路○段五十六號娘家，即基於傷害之犯意，持石塊丟擲甲○○，致甲○○左手肘
    受有三Ｘ三公分瘀血之傷害。甲○○未予理會，逕入屋內，乙○○繼而另基於毀
    損之犯意，持石塊砸毀甲○○停放在上址前廣場之前揭貨車後擋風玻璃，足生損
    害於甲○○。
二、案經甲○○訴由高雄縣警察局林園分局報告臺灣高雄地方法院檢察署檢察官偵查
    起訴。
    理  由
一、訊據被告乙○○對於毀損部分坦承不諱，核與告訴人甲○○指訴之情節相符，並
    有上開車輛之行車執照一紙及毀損之照片四張附卷可稽，被告此部分自白，應與
    事實相符，堪以採信。被告雖另就傷害部分矢口否認，辯稱：伊有用石頭丟她，
    但沒有丟到云云，然此部分除據告訴人指述綦詳外，並有其所提出八十九年十二
    月十三日驗傷診斷書為憑，核上載之受傷時間及傷勢與告訴人所訴之情節相吻合
    ，而被告亦自承有以石頭丟擲告訴人，告訴人上開傷勢應係遭被告以石頭丟擲所
    致，應堪認定，被告所辯未傷到告訴人，應係卸責之詞，不可採信。綜上所述，
    本件事證明確，被告傷害、毀損犯行，均堪認定。
二、核被告所為，分別係犯刑法第二百七十七條第一項之傷害罪及同法第三百五十四
    條之毀損罪。其所犯上開二罪，犯意各別，行為互殊，應分論併罰。審酌被告因
    與告訴人偶有糾紛，即傷人毀物，犯後猶否認傷害犯行，迄今亦尚未與告訴人和
    解，顯無悔意，惟告訴人所受傷害尚非嚴重，且其前亦無犯罪前科，有臺灣高雄
    地方法院檢察署刑案資料查註紀錄表在卷可稽，素行尚佳等一切情狀，就其所犯
    上開二罪，分別量處如主文所示之刑，並定其應執行刑，及諭知易科罰金之折算
    標準。又被告犯罪後，原刑法第四十一條有關易科罰金之規定已於九十年一月十
    日修正公布為第一項，並於同年月十二日生效，其修正後之刑法第四十一條第一
    項規定：「犯罪重本刑五年以下有期徒刑之罪，而受六個月以下有期徒刑或拘役
    之宣告，因身體、教育、職業或家庭之關係，執行顯有困難者，得以一元以上三
    元以下折算一日，易科罰金。但確因不執行所宣告之刑難收矯正之效者，或難以
    維持法秩序者，不在此限。」與修正前之刑法第四十一條規定比較結果，因修正
    後之現行刑法第四十一條第一項後段但書規定，對於修正前原屬犯最重本刑為三
    年以下有期徒刑之罪，而受六個月以下有期徒刑或拘役之宣告者較為不利，依刑
    法第二條第一項後段但書之規定，自應適用修正前刑法第四十一條規定予以諭知
    易科罰金之折算標準，附此敘明。
據上論斷，應依刑事訴訟法第二百九十九條第一項前段，刑法第二條第一項後段但書
、刑法第二百七十七條第一項、刑法第三百五十四條、第五十一條、修正前第四十一
條，罰金罰鍰提高標準條例第一條前段、第二條，判決如主文。
中      華      民      國    九十      年      七      月    二十六    日
                                    臺灣高雄地方法院刑事庭
                                        法  官  陳淑卿
右正本證明與原本無異。
如不服本判決，應於送達後十日內，向本院提出上訴狀。
                                        書記官  陳朝宗
中      華      民      國    九十      年      七      月    二十六    日
附錄本判決論罪之法條全文
刑法第二百七十七條條第一項：
傷害人之身體或健康者，處三年以下有期徒刑、拘役或一千元以罰金。
刑法第三百五十四條：
毀棄、損壞前二條以外之他人之物或致令不堪用，足以生損害於公眾或他人者，處二
年以下有期徒刑、拘役或五百元以下罰金。


司法院資訊處製作；財團法人民間司法改革基金會備份。
